# 求助版主，子公司转变为联营公司合并抵消处理

提问人：erase12345 时间：2020-03-15 08:05:31
B公司在今年1-6月份为A公司的全资子公司， 6 月份之后，由于有其他增资方，导致B公司变成A公司的联营公司，持股30%。
今年 5 月份，A公司将一笔存货平进平出销售给B公司，A公司账上结转成本 100 万，同时计入收入 100 万。
在 9 月份，B公司将这笔存货全部卖给了第三方，B公司账上结转成本 100 万元，同时计入收入 120 万元。
想求助下，A公司在年末编制合并报表时，这笔关联交易如何进行合并抵消处理？ 谢谢！

回答人：chenyiwei
假设该笔存货内部交易与后续股权处置无关，则因为该交易发生于母子公司关系存续期间，故在本年度A的合并报表中仍需正常进行抵销处理，由于平进平出，无内部毛利，故直接编制抵销分录：借：营业收入 100 ，贷：营业成本 100 即可。